Inventaris van het archief van de Kamer van Koophandel en Fabrieken voor Dordrecht en omstreken: Handelsregister, 1922- na 1960
Nationaal Archief, Den Haag
- 8979 - 9001, 444
  De volgende nummers ontbreken: 8979, 8986, 8990, 8992, 8994, 8998.
- 9002 - 9019, 445
  De volgende nummers ontbreken: 9004, 9012.
- 9020 - 9040, 446
  De volgende nummers ontbreken: 9024, 9029.
- 9041 - 9060, 447
  De volgende nummers ontbreken: 9043, 9050.
- 9061 - 9087, 448
  De volgende nummers ontbreken: 9069, 9073, 9081, 9086.
- 9088 - 9113, 449
  De volgende nummers ontbreken: 9089.
- 9114 - 9135, 450
  De volgende nummers ontbreken: 9122.
- 9136 - 9158, 451
  De volgende nummers ontbreken: 9148, 9149.
- 9159 - 9179, 452
  De volgende nummers ontbreken: 9178.
- 9180 - 9196, 453
- 9197 - 9216, 454
- 9217 - 9235, 455
- 9236 - 9257, 456
  De volgende nummers ontbreken: 9249.
- 9258 - 9281, 457
  De volgende nummers ontbreken: 9260, 9262, 9275, 9276.
- 9282 - 9302, 458
  De volgende nummers ontbreken: 9287, 9291.
- 9303 - 9329, 459
  De volgende nummers ontbreken: 9304, 9307, 9317, 9319, 9320, 9322, 9326.
- 9330 - 9351, 460
  De volgende nummers ontbreken: 9332, 9342, 9346, 9348.
- 9352 - 9372, 461
  De volgende nummers ontbreken: 9358.
- 9373 - 9397, 462
  De volgende nummers ontbreken: 9376, 9382, 9387, 9391, 9396.
- 9396 - 9419, 463
  De volgende nummers ontbreken: 9398, 9415.
- 9420 - 9442, 464
  De volgende nummers ontbreken: 9422, 9425, 9428, 9435, 9441.
- 9443 - 9462, 465
  De volgende nummers ontbreken: 9446, 9459.
- 9463 - 9485, 466
  De volgende nummers ontbreken: 9466, 9474, 9477.
- 9486 - 9506, 467
  De volgende nummers ontbreken: 9496, 9505.
- 9507 - 9527, 468
  De volgende nummers ontbreken: 9523.
- 9528 - 9549, 469
  De volgende nummers ontbreken: 9528, 9536, 9538.
- 9550 - 9574, 470
  De volgende nummers ontbreken: 9550, 9552, 9555, 9569.
- 9575 - 9593, 471
  De volgende nummers ontbreken: 9590, 9592.
- 9594 - 9616, 472
  De volgende nummers ontbreken: 9594, 9595, 9603, 9604, 9607, 9614.
- 9617 - 9641, 473
  De volgende nummers ontbreken: 9619, 9622, 9623, 9625, 9626, 9636.
- 9642 - 9663, 474
  De volgende nummers ontbreken: 9649.
- 9664 - 9684, 475
  De volgende nummers ontbreken: 9664, 9679.
- 9685 - 9707, 476
  De volgende nummers ontbreken: 9693, 9703.
- 9708 - 9726, 477
  De volgende nummers ontbreken: 9713.
- 9727 - 9750, 478
  De volgende nummers ontbreken: 9745.
- 9751 - 9771, 479
  De volgende nummers ontbreken: 9769.
- 9772 - 9795, 480
  De volgende nummers ontbreken: 9776.
- 9796 - 9821, 481
  De volgende nummers ontbreken: 9805, 9811, 9818.
- 9822 - 9842, 482
  De volgende nummers ontbreken: 9822, 9827, 9841.
- 9843 - 9865, 483
  De volgende nummers ontbreken: 9844.
- 9866 - 9883, 484
  De volgende nummers ontbreken: 9875.
- 9884 - 9900, 485
  De volgende nummers ontbreken: 9897.
- 9901 - 9922, 486
  De volgende nummers ontbreken: 9910, 9912.
- 9923 - 9943, 487
  De volgende nummers ontbreken: 9926, 9932.
- 9944 - 9966, 488
  De volgende nummers ontbreken: 9950, 9952, 9954.
- 9967 - 9989, 489
  De volgende nummers ontbreken: 9967, 9968, 9980.
- 9990 - 10011, 490
  De volgende nummers ontbreken: 10001, 10007.
- 10012 - 10034, 491
  De volgende nummers ontbreken: 10015, 10024, 10028.
- 10035 - 10065, 492
  De volgende nummers ontbreken: 10035, 10048, 10049, 10050, 10052, 10053, 10054, 10055, 10057, 10061.
- 10066 - 10082, 493
  De volgende nummers ontbreken: 10071, 10076.
- 10083 - 10104, 494
  De volgende nummers ontbreken: 10097.
- 10105 - 10128, 495
  De volgende nummers ontbreken: 10119, 10124.
- 10129 - 10154, 496
  De volgende nummers ontbreken: 10136, 10145, 10146.
- 10155 - 10190, 497
  De volgende nummers ontbreken: 10162, 10165, 10174, 10175, 10177, 10181, 10183, 10187, 10188.
- 10191 - 10217, 498
  De volgende nummers ontbreken: 10195, 10206, 10213.
- 10218 - 10241, 499
  De volgende nummers ontbreken: 10219, 10235, 10236, 10238.
- 10242 - 10262, 500
  De volgende nummers ontbreken: 10251.
- 10263 - 10289, 501
  De volgende nummers ontbreken: 10270, 10272, 10275, 10284, 10286.
- 10290 - 10306, 502
  De volgende nummers ontbreken: 10302.
- 10307 - 10329, 503
  De volgende nummers ontbreken: 10308, 10313, 10325.
- 10330 - 10355, 504
  De volgende nummers ontbreken: 10331, 10333, 10338, 10350.
- 10356 - 10375, 505
  De volgende nummers ontbreken: 10361, 10363, 10365.
- 10376 - 10400, 506
  De volgende nummers ontbreken: 10378, 10388, 10389, 10393, 10399.
- 10401 - 10423, 507
  De volgende nummers ontbreken: 10401, 10410, 10413.
- 10424 - 10445, 508
  De volgende nummers ontbreken: 10437, 10441.
- 10446 - 10471, 509
  De volgende nummers ontbreken: 10449, 10451, 10452, 10456, 10462, 10463.
- 10472 - 10490, 510
  De volgende nummers ontbreken: 10472, 10481.
- 10491 - 10505 II, 511
  De volgende nummers ontbreken: 10492, 10494.
- 10505 III - 10535, 512
  De volgende nummers ontbreken: 10509, 10510, 10512, 10513, 10516, 10517, 10518, 10522, 10523, 10527, 10528, 10530, 10531.
- 10536 - 10558, 513
  De volgende nummers ontbreken: 10540, 10542, 10553, 10557.
- 10559 - 10582, 514
  De volgende nummers ontbreken: 10559, 10567, 10568, 10574.
- 10583 - 10606, 515
  De volgende nummers ontbreken: 10583, 10587, 10589, 10595.
- 10607 - 10625, 516
  De volgende nummers ontbreken: 10612, 10613, 10614, 10617, 10621.
- 10626 - 10654, 517
  De volgende nummers ontbreken: 10629, 10630, 10632, 10633, 10636, 10638, 10642, 10650.
- 10655 - 10676, 518
  De volgende nummers ontbreken: 10657, 10672, 10674.
- 10677 - 10699, 519
  De volgende nummers ontbreken: 10687, 10691, 10693, 10697, 10698.
- 10700 - 10722 I, 520
  De volgende nummers ontbreken: 10702, 10710, 10713, 10715, 10717.
- 10722 II - 10745, 521
  De volgende nummers ontbreken: 10725, 10727, 10728, 10738, 10742, 10743, 10744.
- 10746 - 10769, 522
  De volgende nummers ontbreken: 10750, 10752, 10755, 10765.
- 10770 - 10788, 523
  De volgende nummers ontbreken: 10771, 10779.
- 10789 - 10812, 524
  De volgende nummers ontbreken: 10789, 10792, 10807, 10808.
- 10813 - 10839, 525
  De volgende nummers ontbreken: 10815, 10828, 10831, 10838.
- 10840 - 10867, 526
  De volgende nummers ontbreken: 10841, 10842, 10849, 10851, 10853, 10864.
- 10868 - 10893, 527
  De volgende nummers ontbreken: 10868, 10870, 10883, 10886.
- 10894 - 10915, 528
  De volgende nummers ontbreken: 10894, 10904, 10905, 10908.
- 10916 - 10940, 529
  De volgende nummers ontbreken: 10922.
- 10941 - 10960, 530
  De volgende nummers ontbreken: 10956, 10957.
- 10961 - 10988, 531
  De volgende nummers ontbreken: 10968, 10971, 10974, 10977, 10985.
- 10989 - 11014, 532
  De volgende nummers ontbreken: 10992, 10995, 10996, 10999, 11013.
- 11015 - 11041, 533
  De volgende nummers ontbreken: 11020, 11021, 11023, 11024, 11027, 11040.
- 11042 - 11052 III, 534
  De volgende nummers ontbreken: 11043, 11046.
- 11052 IV - 11072, 535
  De volgende nummers ontbreken: 11059, 11060, 11061, 11071.
- 11073 - 11098, 536
  De volgende nummers ontbreken: 11076, 11082, 11092.
- 11099 - 11122, 537
  De volgende nummers ontbreken: 11102.
- 11123 - 11148, 538
  De volgende nummers ontbreken: 11124, 11128, 11129, 11130, 11131, 11135, 11139, 11147.
- 11149 - 11173, 539
  De volgende nummers ontbreken: 11152, 11153, 11162, 11163, 11165, 11168.
- 11174 - 11194, 540
  De volgende nummers ontbreken: 11175, 11179.
- 11195 - 11213, 541
  De volgende nummers ontbreken: 11197.
- 11214 - 11241, 542
  De volgende nummers ontbreken: 11217, 11223, 11227, 11228, 11231, 11237, 11239.
- 11242 - 11262, 543
  De volgende nummers ontbreken: 11251.
- 11263 - 11285, 544
  De volgende nummers ontbreken: 11264, 11266, 11270, 11278, 11279, 11280.
- 11286 - 11302, 545
  De volgende nummers ontbreken: 11291, 11292.
- 11303 - 11323, 546
- 11324 - 11348, 547
  De volgende nummers ontbreken: 11329, 11330, 11340.
- 11349 - 11374, 548
  De volgende nummers ontbreken: 11354, 11356, 11364, 11369, 11371.
- 11375 - 11396, 549
  De volgende nummers ontbreken: 11375, 11376, 11377, 11385.
- 11397 - 11419, 550
  De volgende nummers ontbreken: 11404, 11406, 11409.
- 11420 - 11441, 551
  De volgende nummers ontbreken: 11424, 11428, 11429, 11436, 11437.
- 11442 - 11461, 552
  De volgende nummers ontbreken: 11443, 11450, 11454, 11459.
- 11462 - 11485, 553
  De volgende nummers ontbreken: 11467, 11470, 11477, 11483.
- 11486 - 11506, 554
  De volgende nummers ontbreken: 11490, 11492, 11494, 11497.
- 11507 - 11529, 555
  De volgende nummers ontbreken: 11507, 11517, 11527.
- 11530 - 11553, 556
  De volgende nummers ontbreken: 11530, 11536, 11549, 11550.
- 11554 - 11580, 557
  De volgende nummers ontbreken: 11554, 11559, 11563, 11564, 11569, 11574, 11575.
- 11581 - 11604, 558
  De volgende nummers ontbreken: 11581, 11600.
- 11605 - 11632, 559
  De volgende nummers ontbreken: 11613, 11620, 11621, 11622, 11627.
- 11633 - 11659, 560
  De volgende nummers ontbreken: 11638, 11642, 11646, 11647.
- 11660 - 11688, 561
  De volgende nummers ontbreken: 11660, 11665, 11669, 11672, 11674, 11678, 11682.
- 11689 - 11714, 562
  De volgende nummers ontbreken: 11692, 11697, 11698, 11705, 11713.
- 11715 - 11744, 563
  De volgende nummers ontbreken: 11715, 11717, 11723, 11731, 11739.
- 11745 - 11769, 564
  De volgende nummers ontbreken: 11749.
- 11770 - 11793, 565
  De volgende nummers ontbreken: 11770, 11780.
- 11794 - 11819, 566
  De volgende nummers ontbreken: 11798.
- 11820 - 11847, 567
  De volgende nummers ontbreken: 11827, 11832, 11839, 11842.
- 11848 - 11877, 568
  De volgende nummers ontbreken: 11855, 11864, 11865, 11872, 11875.
- 11878 - 11906, 569
  De volgende nummers ontbreken: 11885, 11888, 11893, 11896, 11897, 11899.
- 11907 - 11931, 570
  De volgende nummers ontbreken: 11911, 11916, 11918, 11925, 11926.
- 11932 - 11959, 571
  De volgende nummers ontbreken: 11937, 11939, 11942, 11944, 11952.
- 11960 - 11986, 572
  De volgende nummers ontbreken: 11971, 11978, 11985.
- 11987 - 12010, 573
  De volgende nummers ontbreken: 11988, 12009.
- 12011 - 12039, 574
  De volgende nummers ontbreken: 12015, 12020, 12029, 12031, 12034.
- 12040 - 12063, 575
- 12064 - 12092, 576
  De volgende nummers ontbreken: 12064, 12084, 12085, 12090.
- 12093 - 12119, 577
  De volgende nummers ontbreken: 12104, 12108, 12111.
- 12120 - 12141, 578
  De volgende nummers ontbreken: 12123, 12133, 12134.
- 12142 - 12166, 579
  De volgende nummers ontbreken: 12149, 12164.
- 12167 - 12189, 580
  De volgende nummers ontbreken: 12184, 12187.
- 12190 - 12209, 581
  De volgende nummers ontbreken: 12195.
- 12210 - 12232, 582
  De volgende nummers ontbreken: 12211, 12216, 12217.
- 12233 - 12258, 583
  De volgende nummers ontbreken: 12244, 12246, 12254.
- 12259 - 12291, 584
  De volgende nummers ontbreken: 12261, 12266, 12275, 12279, 12281, 12286, 12288, 12289.
- 12292 - 12319, 585
  De volgende nummers ontbreken: 12295, 12297, 12305, 12311, 12314.
- 12320 - 12339, 586
  De volgende nummers ontbreken: 12321, 12334, 12336.
- 12340 - 12367, 587
  De volgende nummers ontbreken: 12347, 12350, 12353, 12356, 12360.
- 12368 - 12392, 588
  De volgende nummers ontbreken: 12374, 12375, 12379.
- 12393 - 12417, 589
  De volgende nummers ontbreken: 12395, 12403, 12411.
- 12418 - 12441, 590
  De volgende nummers ontbreken: 12418, 12433.
- 12442 - 12467, 591
  De volgende nummers ontbreken: 12442, 12450, 12451, 12459, 12463, 12465.
- 12468 - 12488, 592
  De volgende nummers ontbreken: 12487.
- 12489 - 12510, 593
  De volgende nummers ontbreken: 12502, 12505.
- 12511 - 12537, 594
  De volgende nummers ontbreken: 12520, 12530.
- 12538 - 12564, 595
  De volgende nummers ontbreken: 12540, 12548, 12554, 12561.
- 12565 - 12592, 596
  De volgende nummers ontbreken: 12569, 12570, 12574, 12578, 12589, 12590.
- 12593 - 12620, 597
  De volgende nummers ontbreken: 12607, 12609, 12610, 12612.
- 12621 - 12648, 598
  De volgende nummers ontbreken: 12621, 12624, 12626, 12630, 12639, 12641, 12642.
- 12649 - 12670, 599
- 12671 - 12697, 600
  De volgende nummers ontbreken: 12675, 12677, 12685, 12691, 12694, 12696.
- 12698 - 12722, 601
  De volgende nummers ontbreken: 12712, 12716.
- 12723 - 12749, 602
  De volgende nummers ontbreken: 12725, 12726, 12737, 12742, 12744, 12747.
- 12750 - 12779, 603
  De volgende nummers ontbreken: 12750, 12752, 12754, 12757, 12759, 12761, 12765, 12777.
- 12780 - 12805, 604
  De volgende nummers ontbreken: 12787, 12793, 12798.
- 12806 - 12829, 605
  De volgende nummers ontbreken: 12820, 12824, 12825.
- 12830 - 12860, 606
  De volgende nummers ontbreken: 12844, 12846, 12848, 12849, 12850, 12855.
- 12861 - 12882, 607
  De volgende nummers ontbreken: 12880.
- 12883 - 12906, 608
  De volgende nummers ontbreken: 12884, 12899.
- 12907 - 12930, 609
  De volgende nummers ontbreken: 12907, 12923.
- 12931 - 12955, 610
  De volgende nummers ontbreken: 12936, 12946, 12948.
- 12956 - 12985, 611
  De volgende nummers ontbreken: 12960, 12962, 12963, 12964, 12971, 12976.
- 12986 - 13009, 612
  De volgende nummers ontbreken: 12993.
- 13010 - 13040, 613
  De volgende nummers ontbreken: 13017, 13020, 13022, 13025, 13032, 13036, 13038, 13039.
- 13041 - 13061, 614
- 13062 - 13084, 615
  De volgende nummers ontbreken: 13065, 13067, 13077, 13078, 13083.
- 13085 - 13106, 616
  De volgende nummers ontbreken: 13103.
- 13107 - 13131, 617
  De volgende nummers ontbreken: 13109, 13118.
- 13132 - 13165, 618
  De volgende nummers ontbreken: 13132, 13133, 13138, 13141, 13145, 13151, 13153, 13157, 13161.
- 13166 - 13192, 619
  De volgende nummers ontbreken: 13175, 13186.
- 13193 - 13224, 620
  De volgende nummers ontbreken: 13195, 13199, 13202, 13213, 13214, 13216, 13221.
- 13225 - 13251, 621
  De volgende nummers ontbreken: 13226, 13233, 13236, 13237, 13240, 13244.
- 13252 - 13273, 622
  De volgende nummers ontbreken: 13271, 13272.
- 13274 - 13296, 623
  De volgende nummers ontbreken: 13289, 13292, 13293.
- 13297 - 13327, 624
  De volgende nummers ontbreken: 13298, 13307, 13310, 13313, 13316, 13322, 13323.
- 13328 - 13353, 625
  De volgende nummers ontbreken: 13336, 13337, 13341, 13349.
- 13354 - 13380, 626
  De volgende nummers ontbreken: 13362, 13365, 13366.
- 13381 - 13410, 627
  De volgende nummers ontbreken: 13382, 13383, 13389, 13397, 13406.
- 13411 - 13440, 628
  De volgende nummers ontbreken: 13412, 13413, 13424, 13428, 13433.
- 13441 - 13465, 629
  De volgende nummers ontbreken: 13442, 13463, 13464.
- 13466 - 13490, 630
  De volgende nummers ontbreken: 13472, 13477.
- 13491 - 13519, 631
  De volgende nummers ontbreken: 13491, 13492, 13493, 13513, 13514.
- 13520 - 13542, 632
  De volgende nummers ontbreken: 13522, 13524, 13530, 13536.
- 13543 - 13562, 633
- 13563 - 13583, 634
  De volgende nummers ontbreken: 13571.
- 13584 - 13608, 635
  De volgende nummers ontbreken: 13587.
- 13609 - 13631, 636
  De volgende nummers ontbreken: 13622, 13625.
- 13632 - 13656, 637
  De volgende nummers ontbreken: 13634, 13639, 13644.
- 13657 - 13680, 638
  De volgende nummers ontbreken: 13657.
- 13681 - 13706, 639
  De volgende nummers ontbreken: 13691, 13603.
- 13707 - 13735, 640
  De volgende nummers ontbreken: 13716, 13719, 13722, 13725, 13727, 13733.
- 13736 - 13764, 641
  De volgende nummers ontbreken: 13737, 13739, 13745, 13846, 13750, 13763.
- 13765 - 13790, 642
  De volgende nummers ontbreken: 13766, 13769.
- 13791 - 13814, 643
  De volgende nummers ontbreken: 13804.
- 13815 - 13837, 644
  De volgende nummers ontbreken: 13819, 13820, 13825, 13827, 13829, 13832.
- 13838 - 13855, 645
  De volgende nummers ontbreken: 13844.
- 13856 - 13882, 646
  De volgende nummers ontbreken: 13856, 13860, 13867, 13873, 13874, 13878, 13881.
- 13883 - 13910, 647
  De volgende nummers ontbreken: 13885, 13890, 13898, 13901, 13905, 13906.
- 13911 - 13935, 648
  De volgende nummers ontbreken: 13916, 13917, 13930.
- 13936 - 13960, 649
- 13961 - 13986, 650
  De volgende nummers ontbreken: 13961.
- 13987 - 14013, 651
  De volgende nummers ontbreken: 13990, 14000, 14002, 14005, 14006.
- 14014 - 14044, 652
  De volgende nummers ontbreken: 14015, 14025, 14032, 14037, 14038, 14043.
- 14045 - 14070, 653
  De volgende nummers ontbreken: 14066.
- 14071 - 14095, 654
  De volgende nummers ontbreken: 14071, 14075, 14076.
- 14096 - 14124, 655
  De volgende nummers ontbreken: 14117, 14119, 14122.
- 14125 - 14153, 656
  De volgende nummers ontbreken: 14127, 14128, 14129, 14132, 14134, 14138, 14139, 14144, 14146.
- 14154 - 14181, 657
  De volgende nummers ontbreken: 14154, 14158, 14164, 14169.
- 14182 - 14204, 658
  De volgende nummers ontbreken: 14198.
- 14205 - 14229, 659
  De volgende nummers ontbreken: 14205, 14216, 14222, 14223, 14226.
- 14230 - 14254, 660
  De volgende nummers ontbreken: 14231, 14242, 14245.
- 14255 - 14276, 661
  De volgende nummers ontbreken: 14260, 14268, 14270, 14271, 14272.
- 14277 - 14303, 662
  De volgende nummers ontbreken: 14280, 14283, 14286, 14297, 14300.
- 14304 - 14330, 663
  De volgende nummers ontbreken: 14306, 14310, 14329.
- 14331 - 14359, 664
  De volgende nummers ontbreken: 14333, 14348, 14350, 14354, 14355.
- 14360 - 14389, 665
  De volgende nummers ontbreken: 14361, 14366, 14372, 14377, 14379, 14382, 14386.
- 14390 - 14416, 666
  De volgende nummers ontbreken: 14407, 14411, 14412, 14413, 14414.
- 14417 - 14443, 667
  De volgende nummers ontbreken: 14421, 14424, 14429, 14434, 14441.
- 14444 - 14465, 668
- 14466 - 14490, 669
  De volgende nummers ontbreken: 14469, 14480, 14481, 14487, 14489.
- 14491 - 14516, 670
  De volgende nummers ontbreken: 14493, 14503, 14506, 14511, 14515.
- 14517 - 14542, 671
  De volgende nummers ontbreken: 14520.
- 14543 - 14559, 672
  De volgende nummers ontbreken: 14550, 14551, 14558.
- 14560 - 14586, 673
  De volgende nummers ontbreken: 14562, 14565, 14574, 14581.
- 14587 - 14615, 674
  De volgende nummers ontbreken: 14587, 14601, 14604, 14610, 14614.
- 14616 - 14638, 675
  De volgende nummers ontbreken: 14618.
- 14639 - 14667, 676
  De volgende nummers ontbreken: 14646, 14648, 14649, 14652, 14660.
- 14668 - 14699, 677
  De volgende nummers ontbreken: 14682, 14683, 14687, 14693, 14694, 14695, 14697,
- 14700 - 14728, 678
  De volgende nummers ontbreken: 14700, 14713, 14715, 14722.
- 14729 - 14758, 679
  De volgende nummers ontbreken: 14737, 14740, 14746, 14747, 14756.
- 14759 - 14790, 680
  De volgende nummers ontbreken: 14760, 14769, 14779, 14786 t/m 14789.
- 14791 - 14817, 681
  De volgende nummers ontbreken: 14797, 14799, 14810.
- 14818 - 14847, 682
  De volgende nummers ontbreken: 14823, 14824, 14828, 14831, 14833.
- 14848 - 14878, 683
  De volgende nummers ontbreken: 14849, 14851, 14862, 14868, 14873, 14875.
- 14879 - 14909, 684
  De volgende nummers ontbreken: 14879, 14893, 14894, 14895, 14899, 14908.
- 14910 - 14939, 685
  De volgende nummers ontbreken: 14910, 14915, 14924, 14927, 14933.
- 14940 - 14968, 686
  De volgende nummers ontbreken: 14941, 14944, 14955, 14962.
- 14969 - 14995, 687
  De volgende nummers ontbreken: 14980, 14987, 14988, 14990.
- 14996 - 15020, 688
  De volgende nummers ontbreken: 14998, 15002, 15011, 15013, 15019.
- 15021 - 15045, 689
  De volgende nummers ontbreken: 15025, 15032.
- 15046 - 15067, 690
  De volgende nummers ontbreken: 15065.
- 15068 - 15089, 691
  De volgende nummers ontbreken: 15078, 15084.
- 15090 - 15116, 692
  De volgende nummers ontbreken: 15090, 15102, 15104, 15105, 15107.
- 15117 - 15140, 693
  De volgende nummers ontbreken: 15124, 15131, 15133, 15136.
- 15141 - 15166, 694
  De volgende nummers ontbreken: 15143, 15144, 15150.
- 15167 - 15193, 695
  De volgende nummers ontbreken: 15167, 15172, 15177, 15185, 15186.
- 15194 - 15217, 696
  De volgende nummers ontbreken: 15200, 15205, 15212.
- 15218 - 15241, 697
  De volgende nummers ontbreken: 15225, 15235.
- 15242 - 15267, 698
  De volgende nummers ontbreken: 15242, 15252, 15257, 15261.
- 15268 - 15297, 699
  De volgende nummers ontbreken: 15270, 15273, 15275, 15279, 15287, 15295.
- 15298 - 15321, 700
  De volgende nummers ontbreken: 15300.
- 15322 - 15350, 701
  De volgende nummers ontbreken: 15323, 15325, 15326, 15341, 15344, 15348.
- 15351 - 15375, 702
  De volgende nummers ontbreken: 15357, 15373.
- 15376 - 15399, 703
  De volgende nummers ontbreken: 15382, 15392.
- 15400 - 15429, 704
  De volgende nummers ontbreken: 15403, 15405, 15410, 15412, 15422, 15425.
- 15430 - 15454, 705
  De volgende nummers ontbreken: 15438, 15441, 15443.
- 15455 - 15486, 706
  De volgende nummers ontbreken: 15456, 15457, 15459, 15470, 15473, 15474, 15480, 15481, 15484.
- 15487 - 15512, 707
  De volgende nummers ontbreken: 15491, 15493, 15494, 15503.
- 15513 - 15539, 708
  De volgende nummers ontbreken: 15527, 15532.
- 15540 - 15564, 709
  De volgende nummers ontbreken: 15546, 15548.
- 15565 - 15591, 710
  De volgende nummers ontbreken: 15567, 15572, 15580, 15584, 15586.
- 15592 - 15617, 711
  De volgende nummers ontbreken: 15594, 15598, 15600, 15612.
- 15618 - 15645, 712
  De volgende nummers ontbreken: 15626, 15633, 15640.
- 15646 - 15673, 713
  De volgende nummers ontbreken: 15647, 15649, 15652, 15655, 15656, 15672.
- 15674 - 15696, 714
  De volgende nummers ontbreken: 15683, 15686.
- 15698 - 15724, 715
  De volgende nummers ontbreken: 15799, 15705, 15712, 15722.
- 15725 - 15749, 716
  De volgende nummers ontbreken: 15734, 15747.
- 15750 - 15776, 717
  De volgende nummers ontbreken: 15750, 15763, 15769.
- 15777 - 15800, 718
  De volgende nummers ontbreken: 15795, 15797, 15798.
- 15801 - 15827, 719
  De volgende nummers ontbreken: 15805, 15806, 15815, 15825.
- 15828 - 15856, 720
  De volgende nummers ontbreken: 15839, 15841, 15845, 15846, 15852.
- 15857 - 15879, 721
- 15880 - 15910, 722
  De volgende nummers ontbreken: 15880, 15887, 15888, 15895, 15901, 15907.
- 15911 - 15942, 723
  De volgende nummers ontbreken: 15911, 15924, 15928, 15930, 15932, 15935, 15939.
- 15943 - 15971, 724
  De volgende nummers ontbreken: 15955, 15962, 15963, 15965, 15968.
- 15972 - 15998, 725
  De volgende nummers ontbreken: 15980, 15986, 15988, 15993.
- 15999 - 16022, 726
- 16023 - 16043, 727
  De volgende nummers ontbreken: 16029.
- 16044 - 16072, 728
  De volgende nummers ontbreken: 16055, 16057, 16061, 16064.
- 16073 - 16100, 729
  De volgende nummers ontbreken: 16081, 16084, 16095.
- 16101 - 16127, 730
  De volgende nummers ontbreken: 16112, 16123.
- 16128 - 16154, 731
  De volgende nummers ontbreken: 16131, 16135, 16141, 16143.
- 16155 - 16177, 732
- 16178 - 16203, 733
  De volgende nummers ontbreken: 16196.
- 16204 - 16237, 734
  De volgende nummers ontbreken: 16204, 16207, 16210, 16217, 16219, 16223, 16225, 16228, 16233.
- 16238 - 16266, 735
  De volgende nummers ontbreken: 16239, 16240, 16241, 16263.
- 16267 - 16293, 736
  De volgende nummers ontbreken: 16270, 16276, 16283, 16289, 16290, 16291.
- 16294 - 16313, 737
  De volgende nummers ontbreken: 16297, 16300, 16311, 16312.
- 16314 - 16340, 738
  De volgende nummers ontbreken: 16328, 16333.
- 16341 - 16372, 739
  De volgende nummers ontbreken: 16344, 16359, 16360, 16363, 16365, 16366, 16371.
- 16373 - 16400, 740
  De volgende nummers ontbreken: 16383, 16384, 16389, 16393, 16396.
- 16401 - 16430, 741
  De volgende nummers ontbreken: 16402, 16416, 16417, 16418, 16420, 16425, 16427, 16428.
- 16431 - 16459, 742
  De volgende nummers ontbreken: 16433, 16439, 16443, 16444, 16447.
- 16460 - 16486, 743
  De volgende nummers ontbreken: 16460, 16467, 16471, 16475, 16476.
- 16487 - 16511, 744
- 16512 - 16546, 745
  De volgende nummers ontbreken: 16512, 16515, 16516, 16520, 16526, 16527, 16528, 16537, 16538, 16539, 16541, 16542.
- 16547 - 16572, 746
  De volgende nummers ontbreken: 16552, 16554.
- 16573 - 16600, 747
  De volgende nummers ontbreken: 16588 t/m 16591.
- 16601 - 16626, 748
  De volgende nummers ontbreken: 16601, 16603, 16612.
- 16627 - 16657, 749
  De volgende nummers ontbreken: 16631, 16632, 16640, 16643, 16646, 16654, 16655.
- 16658 - 16685, 750
  De volgende nummers ontbreken: 16658, 16660, 16662, 16664.
- 16686 - 16712, 751
  De volgende nummers ontbreken: 16689, 16694, 16697, 16703.
- 16713 - 16741, 752